【裁判字號】    90,易,1931
【裁判日期】    901011
【裁判案由】    違反公司法
【裁判全文】
臺灣臺南地方法院刑事判決              九十年度易字第一九三一號
      公訴人  臺灣臺南地方法院檢察署檢察官
      被      告  甲○○
右列被告因違反公司法案件，經檢察官提起公訴（九十年度偵字第六四六二號），本
院判決如左：
    主  文
甲○○連續對於檢查人之檢查有妨礙行為，處罰金新台幣貳萬元，如易服勞役，以新
台幣玖佰元（折合銀元參佰元）折算壹日。
    事  實
一、甲○○係帝華纖維股份有限公司（下稱帝華公司）代表人，明知該公司業經臺灣
    臺南地方法院於民國八十九年十月三十一日，以八十九年度司字第四九號民事裁
    定選任謝仁耀會計師為帝華公司之檢查人，檢查公司業務帳目及財產情形，詎甲
    ○○竟基於概括之犯意，分別於八十九年十二月二十六日、九十年一月三日、九
    十年一月四日、九十年二月十六日，連續四次於檢查人謝仁耀至帝華公司查核帳
    目及財產之際，拒絕提供帝華公司營利事業所得稅結算申報書、外匯存款存摺、
    相關帳戶存摺以及收入與支出之原始憑證，對於檢查人之檢查有妨礙行為。
二、案經帝華公司股東乙○○告發由臺灣臺南地方法院檢察署檢察官偵查起訴。
    理  由
一、訊據被告甲○○，否認有右揭違反公司法犯行，辯稱：伊手上有的資料有提供給
    會計師，手上沒有的部分才沒有交給會計師等語。
二、然查右開事實，業據告發人乙○○指數綦詳，而被告連續四次拒絕提供相關表冊
    ，致檢查人無法檢查公司業務帳目及財產等情，亦有檢查人謝仁耀會計師出具之
    函文存卷可佐，且告發人有事先函知被告首次檢查日期，並於首次檢查受阻後，
    又函知被告再度檢查之日期及應提供之相關文件表冊，有存證信函二件在卷可參
    ，足認告發人所述尚非無據，被告所辯，無非事後卸飾之詞，不足採信，犯行應
    堪認定。
三、核被告甲○○所為，係犯公司法第二百四十五條第三項之妨害檢查人檢查罪。又
    被告前後多次犯行，時間緊接，方法一致，所犯係構成要件相同之罪名，顯係基
    於概括犯意所為，為連續犯，應依刑法第五十六條之規定論以一罪，並加重其刑
    。爰審酌被告犯罪之一切情狀，量處如主文所示罰金，並諭知易服勞役之折算標
    準。
據上論斷，應依刑事訴訟法第二百九十九條第一項前段、公司法第二百四十五條第三
項、刑法第十一條前段、第五十六條、第四十二條第二項，罰金罰鍰提高標準條例第
二條，判決如主文。
本案經檢察官林逸梅到庭執行職務
中    華    民    國      九十        年      十       月      十一     日
                                  臺灣臺南地方法院刑事第三庭
                                      法  官      蘇  孫  波
右正本證明與原本無異。
如不服本判決，應於判決送達後十日內，向本院提出上訴狀。（應附繕本）
                                      書記官      林  朝  鴻
中    華    民    國      九十        年      十       月      十二     日
附錄法條：
公司法第二百四十五條
繼續一年以上，持有已發行股份總數百分之三以上之股東，得聲請法院選
派檢查人，檢查公司業務帳目及財產情形。
法院對於檢查人之報告認為必要時，得命監察人召集股東會。
對於檢查人之檢查有妨礙行為者，或監察人不遵法院命令召集股東會者，
各科新臺幣六萬元以下罰金。


司法院資訊處製作；財團法人民間司法改革基金會備份。
